臺灣屏東地方法院刑事判決
111年度訴字第604號
                                      111年度訴字第672號
公  訴  人  臺灣屏東地方檢察署檢察官
被      告  劉財文


上列被告因違反毒品危害防制條例案件，經檢察官提起公訴（11
1年度毒偵字第1049號）及追加起訴（111年度毒偵字第1783號）
，被告於準備程序中就被訴事實為有罪之陳述，經告知簡式審判
程序之旨，並聽取當事人之意見後，經本院合議庭裁定由受命法
官依簡式審判程序判決如下：
    主  文
劉財文犯施用第一級毒品罪，累犯，處有期徒刑拾壹月；扣案之
海洛因（含包裝袋壹個，驗前淨重零.零貳貳柒公克）壹包及毒
品殘渣袋壹個，均沒收銷毀。又犯施用第一級毒品罪，累犯，處
有期徒刑拾月；扣案之注射針筒壹支，沒收銷毀。應執行有期徒
刑壹年柒月。
    事  實
一、劉財文前於民國110年間因施用毒品案件，經本院裁定送觀
    察、勒戒後，因認無繼續施用毒品傾向，於111年3月17日釋
    放出所，並經臺灣屏東地方檢察署檢察官以110年度毒偵字
    第2276、2265號為不起訴處分確定。詎不知悔改及戒除毒癮
    ，於上開觀察、勒戒執行完畢釋放後3年內，分別為以下犯
    行：
　㈠基於施用第一級毒品海洛因及第二級毒品甲基安非他命之犯
    意，於111年4月3日17時許，在屏東縣○○鎮○○路00巷0號住處
    ，以將海洛因及甲基安非他命置入針筒內摻水稀釋後注射之
    方式，施用第一級毒品海洛因及第二級毒品甲基安非他命（
    贅載「各」字，經檢察官當庭更正刪除）1次。嗣於111年4
    月4日21時30分許為警盤查，在上開犯行尚未被有偵查犯罪
    職權之機關或公務員發覺前，向員警供承上情，並主動交付
    其所持有毒品殘渣袋1個及海洛因（毛重0.22公克）1包等物
    ，復徵得其同意對其採尿送驗，結果呈可待因、嗎啡、甲基
    安非他命陽性反應，始悉上情。
　㈡基於施用第一級毒品海洛因之犯意，於111年7月13日21時55
    分前某時許，在址設屏東縣○○市○○路000號衛生福利部屏東
    醫院415-1病房內，以針筒注射方式，施用海洛因1次。嗣其
    於111年7月13日21時55分許，倒臥在前開病房內，經護理師
    陳美孜發現後報警處理，當場為警查扣掉落地面之注射針筒
    1支，警員徵得其同意採尿送驗，檢驗結果呈嗎啡陽性反應
    ，而悉上情。
二、案經屏東縣政府警察局屏東分局報告臺灣屏東地方檢察署檢
    察官偵查起訴及追加起訴。
    理  由
壹、程序部分：
一、被告劉財文所犯均為非死刑、無期徒刑、最輕本刑為3年以
    上有期徒刑之罪，亦非高等法院管轄第一審案件者，且於訊
    問程序進行中，被告先就被訴事實為有罪之陳述，經告知被
    告簡式審判程序之旨，並聽取檢察官、被告之意見後，本院
    依刑事訴訟法第273條之1規定，裁定進行簡式審判程序，是
    本件之證據調查，依刑事訴訟法第273條之2及第159條第2項
    規定，不適用傳聞法則有關限制證據能力及證據調查之規定
    。
二、被告如上開事實欄一、所載之觀察、勒戒執行紀錄，有臺灣
    高等法院被告前案紀錄表附卷可憑，則其於觀察、勒戒執行
    完畢釋放後3年內，再為本案施用毒品犯行，自應予以追訴
    處罰。
貳、實體部分：
一、上開犯罪事實，有下列事證足資證明：
　㈠被告於警詢、偵查中及本院審理時之自白。
　㈡證人陳美孜於警詢之證述。
　㈢警員偵查報告、屏東縣政府警察局屏東分局扣押筆錄、扣押
    物品目錄表、毒品案件涉嫌人尿液採證編號姓名對照表（代
    號：屏民和00000000)、查獲施用毒品案件報告表、查獲施
    用毒品案件經過情形紀錄表、屏東縣檢驗中心檢驗報告（申
    請文號：屏民和00000000）、勘察採證同意書、查獲涉嫌毒
    品危害防制條例案初步檢驗報告表。
　㈣屏東縣政府警察局屏東分局民生派出所偵辦毒品案尿液送檢
    人真實姓名代號對照表（代號：屏民生00000000）、屏東縣
    檢驗中心檢驗報告（申請單編號：R111X01657）、屏東縣警
    察局屏東分局扣押筆錄、蒐證照片6張。是本案事證明確，
    被告上述施用第一、二級毒品犯行，均應依法論科。
二、論罪科刑：
　㈠查海洛因、甲基安非他命分別係屬毒品危害防制條例第2條第
    2項第1、2款所規定之第一、二級毒品，不得持有及施用。
    核被告就事實一、㈠所為，係犯毒品危害防制條例第10條第1
    項、第2項之施用第一、二級毒品罪；就事實一、㈡所為，係
    犯毒品危害防制條例第10條第1項之施用第一級毒品罪。又
    被告為施用而持有海洛因及甲基安非他命之低度行為（持有
    之海洛因無證據認達純質淨重10公克以上，持有之甲基安非
    他命無證據認達純質淨重20公克以上），分別為該施用毒品
    之高度行為所吸收，均不另論罪。
　㈡被告就事實一、㈠所為，係於同一時、地以將海洛因、甲基安
    非他命同時置入針筒內摻水稀釋後注射之方式，同時施用第
    一級毒品與第二級毒品，乃以一行為同時觸犯上開二罪名，
    為想像競合犯，應依刑法第55條前段規定，從一重之施用第
    一級毒品罪處斷。
　㈢被告所犯上開2罪，犯意各別，行為互殊，應予分論併罰。
　㈣刑之加重、減輕：
　⒈被告前於107年間因施用毒品案件，經本院以107年度訴字第5
    02號判處有期徒刑8月確定，於109年4月23日假釋出監併付
    保護管束，於109年8月6日保護管束期滿，假釋未經撤銷，
    以已執行完畢論，有臺灣高等法院被告前案紀錄表附卷足憑
    。是被告於前揭徒刑之執行完畢後，於5年內故意再犯本案
    有期徒刑以上之罪，均為累犯。又本院認本案尚無司法院釋
    字第775號解釋意旨所述因現行累犯規定不分情節、一律加
    重最低本刑，且不符合刑法第59條所定要件造成行為人罪刑
    不相當之情形，仍均依刑法第47條第1項規定加重其刑。
　⒉被告就事實欄一、㈠，於職司犯罪偵查之公務員未發覺前，向
    警員坦承施用第一、二級毒品海洛因、甲基安非他命犯行，
    有查獲施用毒品案件報告表及屏東縣政府警察局屏東分局民
    和派出所查獲施用毒品案件經過情形紀錄表附卷可佐（見警
    卷第30、31頁）。是被告於警方對其就事實欄一、㈠施用毒
    品罪嫌產生合理懷疑前，先坦承犯行及接受裁判，已符合自
    首要件，爰依刑法第62條前段規定減輕其刑。
　⒊因被告就事實欄一、㈠同時有上開加重及減輕事由，依刑法第
    71條第1項規定先加重後減輕。
　㈤爰以行為人之責任為基礎，審酌被告自97年間起，即陸續因
    違反毒品危害防制條例案件，經觀察、勒戒及有期徒刑之執
    行紀錄，仍於前開執行完畢後再犯施用毒品案件（前述論以
    累犯之前案記錄不予重複評價），並有妨害公務及多次違反
    毒品危害防制條例等案件之前科紀錄，有臺灣高等法院被告
    前案紀錄表1份附卷可佐，素行不佳；其仍未能戒絕毒癮，
    一再為施用毒品犯行，足見其無力自拔毒癮，而有賴強制力
    禁絕其所處環境之誘惑；惟兼衡被告犯後始終坦承犯行，犯
    後態度尚可；考量被告之犯罪動機、目的；暨其自陳之智識
    程度及家庭經濟生活狀況等一切情狀，分別量處如主文所示
    之刑，並定其應執行之刑如主文所示。
三、沒收部分：
  ㈠按查獲之第一、二級毒品及專供製造或施用第一、二級毒品
    之器具，不問屬於犯罪行為人與否，均沒收銷燬之，毒品危
    害防制條例第18條第1項前段定有明文。
  ㈡查就事實欄一、㈠部分，扣案之海洛因（含包裝袋1個，驗前
    淨重0.0227公克）1包及毒品殘渣袋1個，經檢驗檢出海洛因
    成分，此有欣生生物科技股份有限公司藥物成分鑑定報告在
    卷可參（見偵卷第65-67頁）。就事實欄一、㈡部分，扣案之
    注射針筒1支為被告施用該次海洛因所用。且上開包裝袋、
    殘渣袋及注射針筒上沾黏之毒品殘渣，衡情已難以析離，亦
    無析離實益，均應整體視為該毒品，應依上開規定，分別於
    被告所犯各該罪刑主文項下宣告沒收銷燬之。
四、依刑事訴訟法第273條之1第1項、第299條第1項前段，判決
    如主文。
五、如不服本判決，得自收受送達之翌日起20日內向本院提出上
    訴狀（應附繕本），其未敘述上訴理由者，應於上訴期間屆
    滿後20日內補提理由書狀於本院，上訴於臺灣高等法院高雄
    分院。
本案經檢察官吳文書提起公訴及追加起訴，檢察官洪綸謙到庭執
行職務。
中　　華　　民　　國　　111 　年　　12　　月　　8　　日

                  刑事第四庭    法  官  沈婷勻

以上正本證明與原本無異。
如不服本判決應於收受判決後20日內向本院提出上訴書狀，並
應敘述具體理由；其未敘述上訴理由者，應於上訴期間屆滿後
20日內向本院補提理由書（均須按他造當事人之人數附繕本）
「切勿逕送上級法院」。
中　　華　　民　　國　　111 　年　　12　　月　　8　　日
                                書記官  張語恬
附錄論罪科刑法條全文：
毒品危害防制條例第10條
施用第一級毒品者，處 6 月以上 5 年以下有期徒刑。
施用第二級毒品者，處 3 年以下有期徒刑。